臺灣高等法院民事裁定
110年度抗字第8號
抗  告  人  許錦榮  

上列抗告人因與相對人太平洋花園廣場公寓大廈管理委員會間聲
請再審事件，對於中華民國109年11月30日臺灣新北地方法院109
年度聲再字第15、16號裁定提起抗告，本院裁定如下： 
    主  文
抗告駁回。
抗告費用由抗告人負擔。
    理  由
一、按再審之訴，應於30日之不變期間內提起。前項期間，自判
    決確定時起算，判決於送達前確定者，自送達時起算；其再
    審之理由發生或知悉在後者，均自知悉時起算，民事訴訟法
    第500條第1、2項定有明文。又當事人以有同法第496條第1
    項第1款之情形提起再審之訴，應認此項理由於裁判送達時
    當事人即可知悉，故計算是否逾30日之不變期間，應自裁判
    確定時起算，無同法第500條第2項再審理由知悉在後之適用
    。上開規定，依同法第507條規定，於裁定已經確定而聲請
    再審者，亦準用之。且按第二審法院就該事件已為本案判決
    者，對於第一審法院之判決不得提起再審之訴，民事訴訟法
    第496條第3項定有明文。上開規定，依同法第507條規定，
    於對確定裁定聲請再審者準用之。
二、經查：
　㈠抗告人就原法院107年度再字第17號確定裁定聲請再審：
　　原法院107年度再字第17號確定裁定(下稱17號確定裁定)係
    於民國108年2月14日送達抗告人(見原法院107年度再字第17
    號卷第105頁之送達證書)，於108年2月26日(108年2月14日＋
    法定抗告期間10日＋在途期間2日)確定在案，且經本院調閱
    原法院107年度再字第17號卷宗查證屬實。抗告人以17號確
    定裁定有民事訴訟法第496條第1項第1款規定之再審事由而
    聲請再審，依民事訴訟法第507條、第500條第2項規定，應
    自17號確定裁定確定日即108年2月26日起算30日不變期間內
    為之，抗告人卻遲至109年9月15日始聲請再審(見原法院109
    年度聲再字卷第15號卷第13頁之民事確定裁定再審之訴狀上
    原法院收狀戳)，顯已逾30日不變期間，於法不合。抗告人
    雖稱其於109年9月8日接獲本院109年度抗字第978號裁定，
    始知悉17號確定裁定已確定云云，然抗告人既係以民事訴訟
    法第496條第1項第1款規定之再審事由聲請再審，依前揭說
    明，該項事由於17號確定裁定送達時即可知悉，而無同法第
    500條第2項但書規定再審理由知悉在後之適用，故抗告人主
    張未逾30日不變期間云云，難認可取。
　㈡抗告人就原法院109年度聲字第114號裁定聲請再審：
　　抗告人曾對原法院109年度聲字第114號裁定(下稱114號裁定
    )，聲明不服，提起抗告，業經本院於109年8月31日以109年
    度抗字第978號裁定駁回其抗告而確定在案，經本院調閱114
    號裁定卷宗、本院109年度抗字第978號卷宗查核無訛。依上
    說明，抗告人自不得對已經第二審為裁定之原第一審裁定即
    114號裁定聲請再審。
　㈢從而，原法院以抗告人再審聲請不合法，而裁定駁回，核無
    不合，抗告意旨指摘原裁定不當，求予廢棄，為無理由。
三、據上論結，本件抗告為無理由，爰裁定如主文。
中　　華　　民　　國　　110 　年　　1 　　月　　29　　日
                  民事第二十五庭
                      審判長法  官  謝碧莉
                            法  官  林晏如
                            法  官  陳月雯
正本係照原本作成。
本裁定除以適用法規顯有錯誤為理由外，不得再抗告。如提起再
抗告，應於收受送達後10日內委任律師為代理人向本院提出再抗
告狀。並繳納再抗告費新臺幣１千元。
中　　華　　民　　國　　110 　年　　2 　　月　　1 　　日

  　　　　　　　　　　　　　書記官  侯雅文